臺灣高等法院臺南分院刑事判決　　　　 96年度上易字第717號
上　訴　人
即　被　告　甲○○
上列上訴人因竊盜案件，不服臺灣台南地方法院九十六年度易字
第一○七四號中華民國九十六年十月十八日第一審判決（起訴案
號：臺灣台南地方法院檢察署九十六年度營偵字第一○一三號）
，提起上訴，本院判決如下：
    主  文
上訴駁回。
    理  由
一、按提起上訴，應以上訴書狀，敘述具體理由，提出於原審法
    院為之，刑事訴訟法第三百五十條第一項、第三百六十一條
    第二項分別定有明文。又第二審上訴書狀，應敘述「具體理
    由」，所稱具體理由，係指須就不服之判決為具體之指摘而
    言，如僅泛稱原判決，認事用法不當或採證違法、判決不公
    等，均非具體理由；又上訴理由之具體與否，係屬第二審法
    院審查範圍，不在法院命補正之列，是上訴書狀如已敘述理
    由，無論其具體與否，即無待補提理由書或命補正，法院辦
    理刑事訴訟案件應行注意事項第一六二條亦有明文。是上訴
    之法律上程式為應以上訴書狀，就不服之判決為具體指摘，
    並向原審法院提出，始合乎上訴法律上程式。次按第二審法
    院認為上訴有刑事訴訟法第三百六十二條前段情形者（即上
    訴不合法律上之程式），應以判決駁回之，刑事訴訟法第三
    百六十七條前段亦有明文。
二、本件上訴意旨略以：上訴人甲○○現家有老母及幼子需扶養
    ，全家均賴上訴人擔當，並有房貸要繳，如上訴人前往服刑
    八月，家中情形實難想像，懇請鈞院網開一面，能予上訴人
    輕判，實感德澤云云，而指摘原判決不當。然查：(一)本件上
    訴人雖已敘述上訴理由，但其上訴理由，僅泛稱家有老母及
    幼子需扶養，且全家均賴上訴人擔當，並有房貸，如上訴人
    前往服刑，家中情形實難想像，請本院從輕量刑。惟依其上
    訴理由，上訴人就原審判決有何違法或不當，均無任何具體
    指摘，自難認上訴書狀已敘述具體理由。(二)又本件原判決於
    量刑時審酌上訴人因竊盜案件，經原審以九十三年易字第三
    ０二號判處徒刑六月，緩刑二年確定，嗣上訴人又因竊盜案
    ，再經原審以九十四年簡字第三０六三號判處徒刑六月確定
    ，前開緩刑案件並因而遭撤銷緩刑，二案接續執行，上訴人
    旋於九十六年三月十九日假釋出監，所餘刑期併交付保護管
    束，嗣於九十六年四月十五日保護管束期滿。然上訴人竟不
    知悔改，又於有期徒刑執行完畢後，五年內，再犯本件有期
    徒刑以上之罪，並參酌上訴人犯後坦承犯行等情狀，對上訴
    人量處有期徒刑八月。本院經核，上訴人一而再，再而三犯
    竊盜案，又係累犯，原判決對其僅量處有期徒刑八月，本院
    認原審對上訴人量刑，符合罪刑相當原則。茲上訴人上訴意
    旨，猶指摘原判決量刑過重，上訴理由，顯非具體。綜上所
    述，上訴人上訴，應予駁回。爰依刑事訴訟法第三百七十二
    條規定不經言詞辯論，逕行判決，併此敘明。
據上論斷，應依刑事訴訟法第三百六十七條前段、第三百七十二
條，判決如主文。
中　　華　　民　　國　　96　　年　　12　　月　　31　　日
                  刑事第六庭    審判長法　官  蔡崇義
                                      法　官  杭起鶴
                                      法　官  董武全
以上正本證明與原本無異。
不得上訴。
　　　　　　　　　　　　　　　　　　　書記官  許美惠
中　　華　　民　　國　　96　　年　　12　　月　　31　　日
